it: Abbigliamento e accessori > Abbigliamento > Abbigliamento tradizionale e cerimoniale > Sari e lehenga: Lehenga; Sari
el: Ένδυση και αξεσουάρ > Ενδύματα > Παραδοσιακά ενδύματα & ενδύματα εθιμοτυπικών τελετών > Σάρι & λένγκα: Λεχένγκα; Σάρι
zh-CN: 服饰与配饰 > 服装 > 传统服装与礼服 > 莎丽服/楞哈: 兰嘎; 纱丽
hu: Ruházat és kiegészítők > Ruházat > Hagyományos és ünnepélyes ruházat > Szárik és lehengák: Lehengák; Szárik
de: Bekleidung & Accessoires > Bekleidung > Traditionelle & Festkleidung > Saris: Lehengas; Saris
en: Apparel & Accessories > Clothing > Traditional & Ceremonial Clothing > Saris & Lehengas: Lehengas; Saris
da: Tøj og tilbehør > Tøj > Traditionelt og ceremonielt tøj > Sarier: Lehengaer; Sarier
pt-PT: Acessórios e vestuário > Vestuário > Vestuário tradicional e de cerimónia > Saris e Lehengas: Lehengas; Saris
ru: Одежда, обувь и аксессуары > Одежда > Традиционная и церемониальная одежда > Сари и лехенга: Ленги; Сари
ro-RO: Îmbrăcăminte și accesorii > Îmbrăcăminte > Îmbrăcăminte tradițională și de ceremonii > Sari și Lehenga: Lehenga; Sari
ja: ファッション・アクセサリー > 衣料品 > 伝統衣装・礼服 > サリー: レヘンガ; サリー
zh-TW: 服飾與配件 > 衣著 > 傳統慶典服飾 > 紗麗/藍嘎: 藍嘎裙; 紗麗
sl-SI: Oblačila in dodatki > Oblačila > Tradicionalna in obredna oblačila > Sariji in lehenge: Lehenga; Sariji
hr-HR: Odjeća i modni dodaci > Odjeća > Tradicionalna i svečana odjeća > Sariji i lehenge: Lehenga; Sari
fi: Vaatteet ja asusteet > Vaatteet > Perinne- ja juhlavaatteet > Sarit ja lehengat: Lehengat; Sarit
nb: Klær og tilbehør > Klesplagg > Tradisjonelle og serimonielle klær > Sarier og lehengaer: Lehengaer; Sarier
fr: Vêtements et accessoires > Vêtements > Vêtements traditionnels et de cérémonie > Saris: Lehengas; Saris
ko: 의류/액세서리 > 의류 > 전통/예식 의상 > 사리/레헹가: 레헨가; 사리
bg-BG: Облекло и аксесоари > Облекло > Традиционно и церемониално облекло > Сарита и лехенги: Лехенги; Сарита
th: เสื้อผ้าและเครื่องประดับ > เสื้อผ้า > เสื้อผ้าแบบดั้งเดิมและสำหรับพิธีการ > ส่าหรีและแลงกา: ชุดเลเฮนกา; ชุดส่าหรี
es: Ropa y accesorios > Prendas de vestir > Trajes ceremoniales y tradicionales > Saris: Lehengas; Saris
cs: Oblečení a doplňky > Oblečení > Tradiční a slavnostní oděvy > Sárí a lehenga: Lehengy; Sárí
lt-LT: Apranga ir aksesuarai > Drabužiai > Tradiciniai ir ceremoniniai drabužiai > Sariai ir lehengos: Lehengos; Sariai
pl: Ubrania i akcesoria > Odzież > Stroje tradycyjne i ceremonialne > Sari i lehenga: Lehengi; Sari
sk-SK: Oblečenie a doplnky > Oblečenie > Tradičné a slávnostné oblečenie > Indické oblečenie sárí: Sukne lehenga; Sárí
vi: Quần áo & Phụ kiện > Quấn áo > Trang phục truyền thống và lễ phục > Váy sari và lehenga: Lehenga; Sari
sv: Kläder och accessoarer > Klädsel > Traditions- och högtidskläder > Sarier: Lehengas; Sarier
nl: Kleding en accessoires > Kleding > Traditionele en ceremoniële kleding > Sari's, choli's en rokken: Lehenga's; Sari's
pt-BR: Vestuário e acessórios > Roupas > Roupas tradicionais e para cerimônias > Sáris: Lehengas; Saris
tr: Kıyafet ve Aksesuarlar > Giyim Eşyaları > Geleneksel ve Törenlerde Giyilen Kıyafetler > Sari'ler: Lehengalar; Sariler